臺灣臺中地方法院民事判決　九十三年度訴字第二二九七號
　　原　　　告　　台灣中小企業銀行股份有限公司
　　法定代理人　　丁○○
　　訴訟代理人　　甲○○
　　被　　　告　　尖鈦實業股份有限公司
　　兼法定代理人　乙○○
　　被　　　告　　丙○○
右當事人間請求清償借款事件，於九十三年十一月三十日言詞辯論終結，本院判決如
左：
    主      文
被告應連帶給付原告新臺幣參佰伍拾捌萬伍仟元，及如附表所示之利息、違約金。
訴訟費用由被告連帶負擔。
本判決於原告以新臺幣壹佰貳拾萬元或等值之中央政府建設公債八十九年度甲類第八
期債券（中央登錄公債之無實體債券）供擔保後，得假執行。
    事實及理由
壹、程序事項之說明：
  一、依原告提出之授信約定書第十二條約定兩造合意本件消費借貸及保證之訴訟事
      件，由本院為第一審管轄法院。
  二、被告均未於言詞辯論期日到場，核無民事訴訟法第三百八十六條各款所列情形
      ，爰依原告之聲請，由其一造辯論而為判決。
  三、按訴狀送達後，原告不得將原訴變更或追加他訴。但擴張或減縮應受判決事項
      之聲明者，不在此限。民事訴訟法第二百五十五條第一項第三款定有明文。本
      件原告起訴時，其中就附表編號２所示本金九十九萬元借款之利息及違約金部
      分之計算基礎，聲明為按年息百分之六點五三計算，嗣於訴狀送達後，變更為
      按年息百分之六點四七計算，核其性質當屬減縮應受判決事項之聲明，揭諸前
      開規定，自屬適法。
貳、兩造之主張：
  一、原告起訴主張：被告尖鈦實業股份有限公司（下稱尖鈦公司）邀同被告乙○○
      、丙○○為連帶保證人，於民國九十二年十二月二日簽訂額度為新臺幣（下同
      ）二百五十萬元之週轉金貸款契約，動用期間自九十二年十二月十一日起至九
      十三年十二月十一日止，利息則依年息百分之六點五計算，並隨原告所定基本
      放款利率加計年息百分之三點三四機動調整。被告尖鈦公司於上開額度內，分
      別於民國九十三年五月三十一日、同年七月二十七日向原告借得七十二萬元及
      九十九萬元之款項各一筆，約定到期日分別為九十三年九月二十九日及同年十
      二月二十六日，借款人應按月繳息，屆期一次清償，利息均依年息百分之六點
      四七計算。被告尖鈦公司另於九十三年六月九日，以被告丙○○、乙○○為連
      帶保證人，向原告借得二百萬元之借款一筆，借款期間自九十三年六月十五日
      起至九十七年四月十五日止，利息按年息百分之三點二計算，並隨郵政儲金二
      年期定期儲金利率加年息百分之一點六五機動調整，自九十三年七月十五日起
      分十六期攤還本金。若被告尖鈦公司經票據交換所公告為拒絕往來戶，所有債
      務則視為全部到期，除按原約定利率支付利息外，並應自逾期日起六個月以內
      者，加計放款利率百分之十；逾六個月以上者，就其超過部分加計放款利率百
      分之二十之違約金。不料被告尖鈦公司於九十三年九月十日經票據交換所公告
      為拒絕往來戶，上開三筆借款均視為到期，現分別積欠七十二萬元、九十九萬
      元及一百八十七萬五千元，及分別自九十三年八月三十一日、同年八月二十七
      日及同年九月十五日起算之利息暨違約金未獲清償。爰依消費借貸及連帶保證
      之法律關係，提起本件訴訟等語。並聲明：(一)如主文第一項所示。(二)願提供中
      央政府建設公債八十九年度甲類第八期債券（中央登錄公債之無實體債券）或
      現金為擔保後，請准予宣告假執行。
  二、被告均未於言詞辯論期日到場，亦未提出書狀作何聲明或陳述。
參、得心證之理由：
  一、按當事人對於他造主張之事實，於言詞辯論時不爭執者，視同自認；又當事人
      對於他造主張之事實，已於相當時期受合法之通知，而於言詞辯論期日不到場
      ，亦未提出準備書狀爭執者，準用第一項之規定。民事訴訟法第二百八十條第
      一項及第三項分別定有明文。本件原告主張之事實，已據提出與所述情節相符
      之授信約定書三份、週轉金貸款契約、輔導中小企業升級貸款契約書各一份、
      借據三份、臺灣地區各金融業支票存款拒絕往來戶公告資料清冊、查詢單及放
      款利率歷史資料表各一份（均影本）為證。被告均於相當時期受合法之通知，
      有送達證書在卷可憑，其均未於言詞辯論期日到庭爭執，復未提出書狀供本院
      斟酌，揆諸前開規定，應視同自認原告主張之事實為真正。
  二、稱消費借貸者，謂當事人一方移轉金錢或其他代替物之所有權於他方，而約定
      他方以種類、品質、數量相同之物返還之契約，民法第四百七十四條第一項定
      有明文。又稱保證者，謂當事人約定，一方於他方之債務人不履行債務時，由
      其代負履行責任之契約，為同法第七百三十九條所明定。另保證債務之所謂連
      帶，係指保證人與主債務人負同一債務，對於債權人各負全部給付之責任者而
      言，此觀以民法第二百七十二條第一項連帶債務之規定甚明（最高法院四十五
      年台上字第一四二六號判例參照）；而連帶債務之債權人，依同法第二百七十
      三條第一項規定，得對於債務人中之一人或數人或其全體，同時或先後請求全
      部或一部之給付。本件原告主張被告尖鈦公司邀同被告乙○○、丙○○為連帶
      保證人，分別向原告借得前述三筆款項，因主債務人即被告尖鈦公司經票據交
      換所公告為拒絕往來戶，依約債務視為全部到期，尚積欠如聲明第一項所示之
      本金、利息及違約金，已如前述，則主債務人之被告尖鈦公司與擔任連帶保證
      人之被告乙○○、丙○○自應負同一清償之責。從而，原告本於消費借貸及連
      帶保證之法律關係，請求被告連帶給付如聲明所示之本金、利息及違約金，即
      屬有據，應予准許。
  三、原告陳明願供擔保，聲請宣告假執行，於法尚無不合，爰酌定相當之擔保金額
      ，併准許之。
肆、一造辯論判決、訴訟費用負擔及假執行宣告之依據：民事訴訟法第三百八十五條
    第一項前段、第八十五條第二項、第三百九十條第二項。
中　　　華　　　民　　　國　　九十三　　年　　 十二　　 月　　 十四　　 日
                                        臺灣臺中地方法院民事第四庭
~B法  官　張恩賜
右為正本係照原本作成。
如對本判決上訴，須於判決送達後二十日內向本院提出上訴狀（須附繕本）。
中　　　華　　　民　　　國　　九十三　　年　　 十二　　 月　　 十四　　 日
~B書記官　陳麗卿
~F0
┌────────────────────────────────────────────────────┐
│附表：                                                                                                  │
├──┬─────┬────┬───────┬─────────────┬────────────────┤
│編號│ 借款餘額 │利　  率│ 利息計算期間 │ 違約金計算期間及計算方式 │備                            註│
├──┼─────┼────┼───────┼─────────────┼────────────────┤
│ １ │七十二萬元│百分之六│自九十三年八月│自九十三年十月一日起至清償│                                │
│    │          │‧四七  │三十一日起至清│日止，其逾期在六個月以內者│                                │
│    │          │        │償日止        │，依上開利率百分之十，逾期│                                │
│    │          │        │              │超過六個月者，依上開利率百│                                │
│    │          │        │              │分之二十計算。            │                                │
├──┼─────┼────┼───────┼─────────────┼────────────────┤
│ ２ │九十九萬元│百分之六│自九十三年八月│自九十三年九月二十八日起至│                                │
│    │          │‧四七  │二十七日起至清│清償日止，其逾期在六個月以│                                │
│    │          │        │償日止        │內者，依上開利率百分之十，│                                │
│    │          │        │              │逾期超過六個月以上者，依上│                                │
│    │          │        │              │開利率百分之二十計算。    │                                │
├──┼─────┼────┼───────┼─────────────┼────────────────┤
│ ３ │一百八十七│百分之三│自九十三年九月│自九十三年十月十六日起至清│                                │
│    │萬五千元  │‧二    │十五日起至清償│償日止，其逾期在六個月以內│                                │
│    │          │        │日止          │者，依前開利率百分之十，逾│                                │
│    │          │        │              │期超過六個月者，依前開利率│                                │
│    │          │        │              │百分之二十計算。          │                                │
└──┴─────┴────┴───────┴─────────────┴────────────────┘
